臺灣臺中地方法院刑事判決　　　　　　　　　　　　　九十四年度易字第五八號
　　公　訴　人　臺灣臺中地方法院檢察署檢察官
　　被　　　告　乙○○
右列被告因竊盜案件，經檢察官提起公訴（九十四年度偵字第一三三八號、第二三六
三號、第三五五二號），及移
簡式審判程序判決如左：
    主  文
乙○○連續竊盜，處有期徒刑壹年貳月。
扣案之萬用鑰匙壹支，沒收。
    犯罪事實
一、乙○○基於意圖為自己不法所有之概括犯意，先後於如附表所示之時間、在如附
    表所示之地點，以其所有萬用鑰匙一支及其所有機車鑰匙一支（未據扣案），連
    續竊取如附表所示之被害人持有使用之如附表編號壹至陸所示之車輛及如附表編
    號柒所示之車輛。其於得手後，除將機車充作代步工具外，復將其中車牌號碼：
    ＮＵ–六三四八號、ＣＡ–四二八七號二部自用小客車，以環保報廢車為名，出
    賣予不知情之辛○○。嗣經警先後於九十三年九月十六日下午三時五十分許、九
    十三年十二月二十五日下午三時三十分許、九十四年一月二十六日晚上九時三十
    分許，及九十四年二月十九日晚上七時三十分許，分別在其臺中縣霧峰鄉○○路
    六四二號住處、其臺中縣霧峰鄉○○路六四二號住處、臺中縣霧峰鄉○○路中興
    大學農業改良場旁，及臺中縣霧峰鄉○○路三七一號前查獲。並於上開九十四年
    一月二十六日晚上九時三十分許，為警查獲乙○○時，扣得其所有供其竊取如附
    表編號壹至陸所示之車輛所用之萬用鑰匙一支。
二、案經彰化縣警察局彰化分局報請臺灣彰化地方法院檢察署檢察官呈請臺灣高等法
    院臺中分院檢察署檢察長令轉臺灣臺中地方法院檢察署檢察官，及經臺中縣警察
    局霧峰分局先後報請臺灣臺中地方法院檢察署檢察官偵查起訴，暨移送併案審理
    。
    理  由
一、訊據被告乙○○對於：基於意圖為自己不法所有之概括犯意，於右揭時地，以其
    所有上開萬用鑰匙一支及機車鑰匙一支，分別連續竊取上開五部機車，二部自用
    小客車之事實，坦承不諱，核被害人戊○○、庚○○二人分別於警詢時及本院準
    備程序時之指述，證人即被害人己○○於本院審理時之結述，被害人丁○○、丙
    ○○、甲○○及癸○○等四人分別於警詢時之指述，及證人辛○○於警詢時之證
    述相符，並有切結證明二紙、搜索扣押筆錄四紙，贓物認領保管單共計六紙，機
    車行車執照一紙，車輛車牌失竊資料個別查詢報表–查詢車輛認可資料共計六紙
    ，車輛車牌失竊資料個別查詢報表–查詢車牌認可資料、贓證物品認領保管收據
    、車輛車牌失竊作業–查獲車輛認可資料、內政部警政署刑事警察局鑑驗書各一
    紙，照片共計十五幀在卷可稽，復有萬用鑰匙一支扣案可資佐證，是被告之自白
    應與事實相符。本件事證明確，被告犯行己堪認定。
二、(一)核被告所為，係犯刑法第三百二十條第一項竊盜罪。被告先後七次竊盜行為，
    時間緊接、觸犯構成要件相同之罪，顯係基於概括犯意為之，為連續犯，應依刑
    法第五十六條規定，論以一罪，並加重其刑。檢察官以九十四年度偵字第三七二
    五號移送併案審理之被告所犯如附表編號伍所示之竊盜犯行部分，因與其所犯經
    公訴人起訴之如附表編號壹至肆，編號陸、柒所示之連續竊盜犯行部分，具有連
    續犯之裁判上一罪關係，為起訴效力所及，本院自應併予審理。(二)、爰審酌：被
    告正值壯年，高中畢業，係因圖謀不勞而獲之不法利益，致犯本罪，其犯罪手段
    尚屬平和，犯罪所生危害非屬鉅大，實際犯罪所得亦非屬豐厚，迄今均未與被害
    人等達成民事和解，暨犯罪後坦承犯行，態度良好等一切情狀，量處如主文所示
    之刑。公訴人固以被告犯罪後，身體狀況不佳，而請求量處被告有期徒刑一年。
    惟本院斟酌被告先後七次共計竊取五部機車及二部自用小客車，且其曾因竊盜案
    件，經本院於九十一年三月十五日，以九十一年度中簡字第四三八號判處有期徒
    刑六月，緩刑三年確定，及上開所述之一切情狀後，認公訴人求處之刑度，尚屬
    過輕，附予敘明。(三)、扣案之萬用鑰匙一支，係被告所有，供其犯本罪所用之物
    ，應依刑法第三十八條第一項第二款規定，予以宣告沒收。至被告所有供其竊取
    如附表編號柒所示之車輛所用之機車鑰匙一支，並未據扣案，且業經被告丟棄，
    而已不復存在等情，業據被告於警詢時，供承在卷，核與被害人丁○○於警詢時
    之指述相符。為免日後執行困難，爰不予以宣告沒收，特予指明。
據上論斷，應依刑事訴訟法第二百七十三條之一第一項、第二百九十九條第一項前段
，刑法第五十六條、第三百二十條第一項、第三十八條第一項第二款，罰金罰鍰提高
標準條例第一條前段，判決如主文。
本案經檢察官壬○○到庭執行職務。
中      華      民      國      九十四      年    五    月      十一    日
                                    臺灣臺中地方法院刑事第十二庭
                                        審判長法  官  王  鏗  普
                                              法  官  劉  兆  菊
                                              法  官  唐  敏  寶
右正本證明與原本無異。
如不服本判決，應於送達後十日內向本院提出上訴狀（須附繕本），上訴於臺灣高等
法院臺中分院。
                                              書記官
中      華      民      國      九十四      年    五    月      十一    日
附錄論罪科刑法條
刑法第三百二十條第一項意圖為自己或第三人不法之所有，而竊取他人之動產者，為
竊盜罪，處五年以下有期徒刑、拘役或五百元以下罰金。
附表：
┌───┬─────┬───────────┬─────┐
│編號  │時  間    │地  點                │失竊車輛  │
│被害人│（民國）  │                      │          │
├───┼─────┼───────────┼─────┤
│壹    │93.8.18上 │臺中縣霧峰鄉吉峰村民生│車牌號碼  │
│      │午7時許   │路412巷124號前        │JFM-789號 │
│丙○○│          │                      │重型機車  │
├───┼─────┼───────────┼─────┤
│貳    │93.9.4上午│臺中縣霧峰鄉吉峰村民生│車牌號碼  │
│      │9時許     │路吉峰國小前          │NU-6348號 │
│己○○│          │                      │自用小客車│
├───┼─────┼───────────┼─────┤
│參    │93.9.13晚 │臺中縣霧峰鄉吉峰村吉峰│車牌號碼  │
│      │上8時許   │路41之1號前           │EYI-272   │
│陳佩祺│          │                      │輕型機車  │
├───┼─────┼───────────┼─────┤
│肆    │93.9.15上 │臺中縣霧峰鄉甲寅村自強│車牌號碼  │
│      │午6時50分 │路53號前              │CA-4287   │
│甲○○│許        │                      │自用小客車│
├───┼─────┼───────────┼─────┤
│伍    │93.12.24晚│臺中縣霧峰鄉○○○路27│車牌號碼  │
│      │上11時45分│之12號前              │SXH-838   │
│癸○○│許        │                      │輕型機車  │
├───┼─────┼───────────┼─────┤
│陸    │94.1.24下 │臺中市○區○○路1段91 │車牌號碼  │
│      │午5時許   │號前                  │LIM-461號 │
│庚○○│          │                      │重型機車  │
├───┼─────┼───────────┼─────┤
│柒    │94.2.13晚 │臺中縣霧峰鄉吉峰村民生│車牌號碼  │
│      │上9時許   │路371號前             │FT6-559號 │
│丁○○│          │                      │重型機車  │
└───┴─────┴───────────┴─────┘
